# 求助各位高人~~关于行政划拨地

提问人：ceciliapko 时间：2011-08-15 15:49:22
一家企业有一块行政划拨地， 2003 年改制时以国家作价入股方式根据评估价值入账，未进行摊销。请问各位高人，作价入股后是否还视作行政划拨地，并且是否应该摊销？求相关法规支撑~~再次感谢！

回答人：chenyiwei
你看一下权证上的土地性质。一般情况下，以作价入股方式处置相当于国家以企业应缴纳的土地出让金入股企业，该土地的性质应当变更为出让。 根据国土局 8 号令第七条的规定，根据国家产业政策，须由国家控股的关系国计民生、国民经济命脉的关键领域和基础性行业企业或大型骨干企业，改造或改组为有限责任公司、股份有限公司以及组建企业集团的，涉及的划拨土地使用权经省级以上人民政府土地管理部门批准，可以采取国家以土地使用权作价出资（入股）方式处置。 433 号文第二条进一步规定：对于自然垄断的行业、提供重要公共产品和服务的行业，以及支柱产业和高新技术产业中的重要骨干企业，根据企业改革和发展的需要，主要采用授权经营和国家作价出资（入股）方式配置土地，国家以作价转为国家资本金或股本金的方式，向集团公司或企业注入土地资产。该文件第四条第（四）款还规定：国有及国有控股企业参与股票配售的，经土地行政主管部门批准，可以将原使用的划拨土地作价后注入企业，作为国有资本，用于认购配售的股票。 44 号文第三条“规范国家作价出资（入股）、授权经营处置方式的使用”将作价入股和授权经营方式的适用范围进一步明确为：对于省级以上人民政府批准实行授权经营或国家控股公司试点的企业，方可采用授权经营或国家作价出资（入股）方式配置土地。 因此，实务中这两种方式较少用于为了IPO目的的改制。 需要注意的是，国土局 8 号令及其配套文件中所说的作价入股，是指国家直接将一定年限的土地使用权作价入股，相当于企业先向国家支付土地出让金，将其性质变更为出让地，然后国家再以企业所支付的出让金对企业入股。因此，这种情况涉及土地性质的改变（从划拨地变更为出让地），且所形成的股份性质应界定为国家股，不同于股份有限公司的发起人将自己通过出让或转让方式取得的土地使用权作价入股。后者是《公司法》
第二十七条和《公司登记管理条例》第十四条规定的一种常规出资方式，不涉及标的土地性质的改变，所形成的股份性质界定为法人股（可能为国有法人股）。对于股份有限公司的发起人将自己通过出让或转让方式取得的土地使用权作价入股，应当关注出资者是否具有土地证、土地使用权出让合同或转让合同，且该等土地使用权上是否不存在限制折价入股的担保物权，尤其是控股股东用土地使用权出资时，是否存在已经取得土地使用权证但尚未缴纳土地出让金的情况。同时，土地使用权证应在验资前过户到股份有限公司名下。

提问人：ceciliapko 时间：2011-08-16 10:06:57
谢谢版主回复，该作价出资是为了原国企厂债转股后改制为公司因此投入的。 44 号文第二条规定企业原使用的划拨土地，改制前只要不改变土地用途，可继续以划拨方式使用。改制后只要用途符合法定的划拨用地范围，仍可继续以划拨方式使用。改制或改变用途后不再符合法定划拨用地范围的，应当依法实行有偿使用。该企业改制后还是按照正常经营使用该土地，未改变用途，是否作价投资后仍应按照行政划拨地来考虑该土地呢？ 另外新准则下对此类土地是否要求摊销？我查找了相关准则，未发现这类规定。。请版主指教~谢谢！

回答人：chenyiwei
根据土地权证上载明的土地性质确定。如果属于划拨地的，则账面上不应反映和摊销。

提问人：ceciliapko 时间：2011-08-16 10:28:42
回复 chenyiwei 的帖子
另外 我搜索了以前的帖子 采取作价入股方式的，将应缴纳的土地出让金转作国家资本，形成的国有股权由企业重组前的国有资本持有单位或者主管财政机关确认的单位持有。企业已在改制验资时按照评估值增加了实收资本，但是否需要进行摊销呢？

回答人：chenyiwei
如果土地仍属于划拨性质，则这样处理是不恰当的。因为划拨地不能用于出资。如果是出让地性质，则应确认为无形资产并摊销。作价入股方式下的土地性质应当是出让。